【裁判字號】    89,上易,705
【裁判日期】    890524
【裁判案由】    動產擔保交易法
【裁判全文】
臺灣高等法院高雄分院刑事判決                    八十九年度上易字第七五號
    上  訴  人
    即  被  告  甲○○
右上訴人因違反動產擔保交易法案件，不服臺灣高雄地方法院八十九年度易第五六號
、中華民國八十九年三月三日第一審判決（起訴案號：臺灣高雄地方法院檢察署八十
八年度偵字第二六七○七號），提起上訴，本院判決如左：
    主  文
上訴駁回。
    事  實
一、甲○○曾有賭博、違反動產擔保交易法及麻醉藥品管理條例等前科，其於八十四
    年間因違反麻醉藥品管理條例案件，經臺灣高雄地方法院以八十四年度易字第三
    七七九號判處有期徒刑六月確定，於民國八十六年四月三十日執行完畢。猶不知
    警惕，復於八十七年四月七日，以動產擔保交易附條件買賣之方式，向聲寶股份
    有限公司（以下簡稱聲寶公司）所屬前鎮服務站購買聲寶牌ＳＣ－二九ＨＷ九六
    號電視機一台，為動產擔保交易之債務人，約定總價金新台幣（下同）四萬四千
    元，分二十四期給付，第一期支付頭期款二千六百元，其餘各期分期款均為一千
    八百元，標的物存放地點為高雄市前鎮區○○○路九四七巷三號十樓之二，在價
    金未付清之前，標的物所有權仍屬於出賣人所有，買受人僅得依約占有使用，不
    得任意遷移或為其他處分等，乃甲○○在取得標的物之後，僅付款六期，即拒不
    付款，復意圖為自己不法之利益，於八十七年九月間，將該標的物遷移逃匿不知
    去向，致債權人聲寶公司追索無著而受有損害。
二、案經聲寶公司訴請臺灣高雄地方法院檢察署檢察官偵查起訴。
    理  由
一、訊據上訴人即被告甲○○坦承於右述時、地，以動產擔保交易附條件買賣之方式
    ，向聲寶公司購買電視機一部，價款應分二十四期給付，其僅付六期價款即未再
    給付之事實，惟辯稱：並未將電視機遷移，伊未住在家中，不知電視機現在何處
    ，當時以為母親將電視機隨同房屋出租或借給他人使用，所以並未過問，且後來
    中華路的房子有遭竊，可能被偷走了云云。
二、惟查：
１、右開事實，業據告訴人聲寶公司代理人周俊宏於原審法院審理指陳：我們公司到
    中華五路九四七巷三號十樓之二，要查封被告的動產時，該電視機已不見了，且
    後來該房子亦出租予他人，承租人放他們自己的電視機等情甚詳（見一審卷第十
    五頁、二一頁），有附條件買賣契約書一紙附卷可稽，足證告訴人之指訴與事實
    相符應堪憑信。
２、雖被告辯稱：伊未住在家中，不知電視機現在何處，當時以為母親將電視機隨同
    房屋出租或借給他人使用，所以並未過問，且後來中華路的房子有遭竊，可能被
    偷走了云云，但證人即被告母親張碧蓮於原審證稱：中華五路九四七巷三號十樓
    之二係我先生的房子，我後來搬到林森一路之住處，已搬了約二、三年，被告沒
    和我一起搬，仍然住在那裏，直到去年被告才搬回林森一路之住處，中華路之房
    子後來租給別人，並沒有印象房子內有一部電視機等語（見一審卷第三○頁），
    足證被告此項辯解難以採信。至於被告辯稱可能因遭竊賊侵入，電視機被偷走云
    云，惟既乏證據以實其說，諉不足採，足證被告確已將標的物電視機遷移，其有
    不法之意圖應堪認定，事證已臻明確，犯行洵堪認定。
三、核被告甲○○所為，係犯動產擔保交易法第三十八條之罪。被告甲○○於八十四
    年間，因違反麻醉藥品管理條例案件，經臺灣高雄地方法院判處有期徒刑六月確
    定，於民國八十六年四月三十日執行完畢，有本院被告全國前案紀錄表一份在卷
    可稽，其於五年內再犯本件有期徒刑以上之罪，為累犯，應依刑法第四十七條之
    規定，加重其刑。
四、原番因而適用動產擔保交易法第三十八條、刑法第十一條、第四十七條、第四十
    一條，罰金罰鍰提高標準條例第一條前段、第二條之規定，並且審酌被告有賭博
    、違反動產擔保交易法及麻醉藥品管理條例之前科，有本院被告全國前案表記載
    可考，素行不佳，惟念及事後已與債權人達成和解，有和解書一紙附卷可考，告
    訴人所受損害已減輕，其犯罪之手段、動機亦非惡劣等一切情狀，量處處拘役三
    十日，併諭知易科罰金之折算標準，原判決認事用法均無不當，量刑亦稱允當，
    被告上訴意旨指原判決量刑太重云云，並無理由，應予駁回。
據上論結，應依刑事訴訟法第三百六十八條，判決如主文。
本案經檢察官郭振昌到庭執行職務。
中    華    民    國        八十九      年      五      月    二十四    日
                              臺灣高等法院高雄分院刑事第二庭
                                  審判長法官  曾永宗
法官  邱永貴
                                        法官  曾玉英
右正本證明與原本無異。
不得上訴。
                                      書記官  林靜霙
中    華    民    國        八十九      年      五      月    二十五    日
附錄：本判決論罪科刑法條：
動產擔保交易法第三十八條
動產擔保交易之債務人，意圖不法之利益，將標的物遷移、出賣、出質、移轉、抵押
或為其他處分，致生損害債權人者，處三年以下有期徒刑、拘役或科或併科六千元以
下之罰金。
                                                                      Ｈ


司法院資訊處製作；財團法人民間司法改革基金會備份。
